# 关于土地使用权摊销问题请教陈版主

提问人：宥昕 时间：2019-08-14 20:21:06
某工业企业受让 2 宗土地，一宗住房用地用于建设职工宿舍，土地使用年限 70 年，一宗工业用地建设厂房等，使用年限 50 年。请问，该住房用地可否按小于使用年限比如 50 年或 60 年摊销？有何依据？

回答人：chenyiwei
一般建议按使用权年限摊销。即使在该土地上建造的宿舍日后使用期满拆除，且不再建造新的房屋，将该土地使用权届时予以转售的价格一般理解也不会低于届时按 70 年摊销的账面价值。